臺灣新竹地方法院刑事判決　　　　　　　　　　　　　九十一年度交易字第四八號
　　公　訴　人　臺灣新竹地方法院檢察署檢察官
　　被　　　告　丁○○
右列被告因公共危險等案件，經提起公訴（九十年度偵字第七一二六號），判決如左
：
    主  文
丁○○服用酒類，不能安全駕駛動力交通工具而駕駛，處罰金萬元，如易服勞役，
以佰元折算壹日。緩刑貳年，緩刑期內付保護管束。
被訴過失傷害部分，公訴不受理。
    事  實
一、丁○○明知服用酒類後，將使其駕駛車輛時之注意力減低、反應能力變慢，而危
    及其他用路人之行車往來安全，猶於民國九十年十二月一日，於飲酒後已陷於不
    能安全駕駛動力交通工具之狀態，竟仍於同日晚間八時三十分許，駕駛車牌號碼
    ＶＣ─一一一三號自用小客車，沿新竹市○○路行駛，於行經新竹市○○路○段
    二三八號前時，因其酒後注意力減低、反應能力變慢，本應注意車前狀況，隨時
    採取必要之安全措施，且依當時天候為晴天、並為乾燥、無缺陷、無障礙物之柏
    油路面、視距良好之情形，亦無不能注意之情事，竟因酒後注意能力降低而疏未
    注意，且未保持安全距離，致撞及由甲○○所駕駛，車內搭載乘客乙○○，車牌
    號碼ＪＳ─九九五三號自小客車，該ＪＳ─九九五三號自小客車因受撞失控，再
    撞及行駛於前之訴外人丙○○所駕駛五Ａ─二二六一號自小客車，致使甲○○因
    而受有右側第二、三、四腳指背挫傷，乙○○則受有頭部外及腦震盪之傷害（過
    失傷害部分，業經甲○○及乙○○於本院撤回告訴，詳後述），嗣經警到場處理
    ，對丁○○以酒精測定器進行呼、吐氣酒精濃度測試，結果濃度高達每公升一．
    一五毫克而查獲。
二、案經甲○○、乙○○訴由新竹市警察局第三分局報請臺灣新竹地方法院檢察署檢
    察官偵查起訴。
    理  由
壹、有罪判決部分：
一、訊據被告丁○○於警訊、偵查及本院訊問審理時均坦承前開犯行，並經証人丙○○於警訊中証述甚詳，此外並有道路交通事故調查報告表、汽機車駕駛人酒後生
    理協調平衡檢測紀錄表、刑法第一百八十五條之三測試觀察紀錄表、酒精測試值
    單及新竹市警察局舉發違反道路交通管理事件通知單影本等在卷可證，而被告呼
    、吐氣測試酒精濃度值為每公升一．一五毫克，有測定數據表一紙在卷可證，再
    被告駕車撞及被害人甲○○等人致受傷，亦經被害人甲○○及乙○○指訴明確，
    亦為被告所承認，是以被告因酒後致注意力減低、反應能力變慢，顯已具有不能
    安全駕駛動力交通工具之危險性。可認被告上開自白確與事實相符，本件事證已
    經明確，犯行足以認定，應予以依法論科。
二、核被告丁○○所為，係犯刑法第一百八十五條之三之服用酒類不能安全駕駛動力
    交通工具而駕駛罪。爰審酌被告酒後駕車，造成其他車輛、行人之危險，其呼、
    吐氣酒精濃度測試值為每公升一．一五毫克，及犯後坦白承認犯行，態度良好等
    一切情狀，量處如主文所示之刑，併諭知易服勞役之折算標準。又被告丁○○前
    未曾受有期徒刑以上刑之宣告，此有臺灣高等法院被告全國前案紀錄表及臺灣新
    竹地方法院檢察署刑案資料查註紀錄表各一份附卷可查，因一時失慮而酒醉後駕
    車，並經警察開單製發處以行政罰鍰，其經此偵審程序後，當知所警惕，信無再
    犯之虞，故本院認為前開對其所宣告之刑，以暫不執行為適當，爰併予宣告緩刑
    二年，以勵自新。再因被告係酒後不能安全駕駛而駕車，而查車禍事故之發生，
    係以酒後駕車之肇事率為最高，故近年政府行政部門迭經透過傳播媒體大力宣導
    酒醉後不得開車之政令及法律知識，傳播媒體更時時透過影像、文字描繪傳達出
    因酒醉後駕車所造成之用路人受傷、死亡及損害公共設施等情形，被告為一成年
    人且有相當智識經驗之人，當能知曉酒醉後駕車對所有用路人之安全有相當程度
    之危險性，為使其習得正確之法律概念並遏止被告仍有酒醉後駕車之可能，及時
    刻記取酒醉後駕車係不法之行為，是就被告於緩刑期內，併予宣付保護管束，以
    收緩刑之效，相信如此當較之僅給予被告罰金、或處以拘役、六個月以下有期徒
    刑而得易科罰金甚或拘束其身體自由之刑罰，更能達到法律制定之目的。
貳、不受理判決部分：
一、公訴意旨認被告前開所為另涉有刑法第二百八十四條第一項前段之過失傷害罪嫌
    。
二、按告訴乃論之罪，告訴人於第一審辯論終結前得撤回其告訴，又告訴經撤回者，
    應諭知不受理之判決，刑事訴訟法第二百三十八條第一項、第三百零三條第三款
    定有明文。
三、第按，刑法第二百八十四條第一項前段之過失傷害罪，依同法第二百八十七條前
    段規定，須告訴乃論。而本件被告丁○○所涉過失傷害罪嫌部分，被告與告訴人
    已達成和解，業據告訴人甲○○及乙○○撤回告訴，有撤回告訴狀在卷可查。證
    諸前開規定，本件被告所涉過失傷害罪嫌部分，依法自應為公訴不受理之判決。
、依刑事訴訟法第二百九十九條第一項前段、第三百零三條第三款，刑法第一百八
    十五條之三、第四十二條第二項、第七十四條第一款、第九十三條第一項，罰金
    罰鍰提高標準條例第二條，判決如主文。
本案經檢察官吳金棟到庭執行職務。
中      華      民      國    九十一    年      六      月     十一     日
                              臺灣新竹地方法院刑事第二庭
                                  法  官  王紋瑩
右正本證明與原本無異。
如不服本判決，應於判決送達後十日內向本院提出上訴狀( 應附繕本 )，上訴於
臺灣高等法院。
                                  書記官  馮玉玲
中      華      民      國    九十一    年      六      月     十一     日
附錄本案論罪科刑實體法條全文：
刑法第一百八十五條之三：
服用毒品、麻醉藥品、酒類或其他相類之物，不能安全駕駛動力交通工具而駕駛者，
處一年以下有期徒刑、拘役或三萬元以下罰金。
